【裁判字號】    97,訴,1553
【裁判日期】    970516
【裁判案由】    毒品危害防制條例
【裁判全文】
臺灣板橋地方法院刑事判決              97年度訴字第1553號
公  訴  人  臺灣板橋地方法院檢察署檢察官
被      告  甲○○
                    （另案在臺灣臺北監獄執行中）
上列被告因違反毒品危害防制條例案件，經檢察官提起公訴（97
年度毒偵字第2307號），因被告於本院準備程序中為有罪之陳述
，本院告知被告簡式審判程序之旨，並聽取當事人之意見後，經
合議庭裁定由受命法官進行簡式審判程序，判決如下：
    主  文
甲○○施用第一級毒品，累犯，處有期徒刑捌月。
    事  實
一、甲○○前因施用毒品案件，經本院於民國九十五年八月二十
    一日以九十五年度訴字第一七三三號刑事判決判處有期徒刑
    七月，於九十五年九月二十日判決確定，嗣於九十六年六月
    十二日縮刑期滿執行完畢（致使本件構成累犯）。另因施用
    毒品案件，經本院以九十四年度毒聲字第三六五號裁定送觀
    察、勒戒後，認無繼續施用毒品之傾向，而於九十四年五月
    五日釋放出所，並由臺灣板橋地方法院檢察署檢察官於九十
    四年五月六日以九十四年度毒偵字第一二四八號、第一四一
    九號為不起訴處分確定。詎其猶不知悔改，竟又基於施用第
    一級毒品海洛因之犯意，於上開強制戒治執行完畢後，五年
    內之九十六年十一月二十九日晚上八時許在臺北縣板橋市○
    ○街六巷一○三號四樓住處（起訴書載為於九十六年十一月
    三十日為警採尿前回溯二十六小時內某時，在臺北縣板橋市
    ○○街六巷一○三號五樓住處），以將海洛因用水稀釋後置
    入針筒內注射之方式，施用第一級毒品海洛因一次。嗣於九
    十六年十一月三十日晚間七時三十分許在臺北縣板橋市○○
    街六巷一○三號四樓因另案為警緝獲，復經採集其尿液送驗
    而查獲上情。
二、案經臺北縣政府警察局中和分局報告臺灣板橋地方法院檢察
    署檢察官偵查起訴。因甲○○於本院準備程序中為有罪之陳
    述，經本院合議庭裁定以簡式審判程序審理。
    理  由
一、訊據被告甲○○對於前揭犯罪事實均坦承不諱，經查：
（一）被告經警採尿送台灣檢驗科技股份有限公司以酵素免疫分
      析法篩檢、氣相層析質譜儀分析法確認，檢驗結果認該尿
      液呈嗎啡陽性反應，此有該公司九十六年十二月十七日濫
      用藥物尿液檢驗報告、尿液代碼表各一份附卷可稽（見偵
      查卷第六頁、第五頁）。且海洛因施用入人體後水解還原
      成嗎啡，再循嗎啡之代謝方式排出體外，業據行政院衛生
      署藥物食品檢驗局以七三藥檢壹字第○三○二二一號函說
      明綦詳，且尿液中能否驗出嗎啡陽性反應，與其投與量、
      投與途徑、採尿時間、個人體質及檢測方法之靈敏度有關
      ，國外曾有文獻報導注射六毫克之海洛因鹽酸鹽，其代謝
      物嗎啡之平均可檢出時限約為二十六小時，亦經行政院衛
      生署藥物食品檢驗局於八十一年九月八日以（八一）藥檢
      壹字第八一一四八八五號函釋明在案。前揭尿液檢驗報告
      載明係以GC /MS（即氣相層析質譜儀分析法）方法作為確
      認檢驗之方式，而該方法之原理係檢品經氣化後，通過層
      析管分離純化，再將純化後之成分循序送入質譜儀做個別
      鑑定。因質譜儀所測定之圖譜，在化學上被公認具有指紋
      特性，故可據以完全判定該檢品係為何種化合物。是以氣
      相層析質譜儀（GC/MS） 作藥物及其代謝產物之定性及定
      量分析，幾乎不會有偽陽性反應產生，此經台北榮民總醫
      院於八十三年四月七日以八三北總內字第三○五九號函釋
      明在案。準此被告應有在前揭犯罪時間施用第一級毒品海
      洛因之行為甚明。
（二）被告前因施用毒品案件，經本院以九十四年度毒聲字第三
      六五號裁定送觀察、勒戒後，認無繼續施用毒品之傾向，
      而於九十四年五月五日釋放出所，並由臺灣板橋地方法院
      檢察署檢察官於九十四年五月六日以九十四年度毒偵字第
      一二四八號、第一四一九號為不起訴處分確定，有臺灣高
      等法院被告前案紀錄表一份附卷可憑，復於前揭觀察、勒
      戒執行完畢釋放後，五年內再犯本件施用第一級毒品海洛
      因之事實，堪以認定。
（三）綜上卷附之各項文書、扣案證物等補強證據已足資擔保被
      告於本院調查、審理中所為之上開任意性自白之真實性，
      依刑事訴訟法第一百五十六條第一項、第二項之規定，自
      得據被告前開任意性自白及各該補強證據相互利用，認本
      件事證明確，被告犯行洵堪認定，應予依法論科。
二、按海洛因屬於毒品危害防制條例第二條第二項第一款所規定
    之第一級毒品，核被告施用海洛因之行為，係犯毒品危害防
    制條例第十條第一項之施用第一級毒品罪。其持有毒品海洛
    因之低度行為，應為前揭施用毒品之高度行為所吸收，不另
    論罪。又被告前因施用毒品案件，經本院於九十五年八月二
    十一日以九十五年度訴字第一七三三號刑事判決判處有期徒
    刑七月，於九十五年九月二十日判決確定，嗣於九十六年六
    月十二日縮刑期滿執行完畢，有上開臺灣高等法院被告前案
    紀錄表一份在卷可憑，其受有期徒刑之執行完畢後，五年以
    內故意再犯本件有期徒刑以上之罪，為累犯，應依刑法第四
    十七條第一項之規定加重其刑。本院審酌被告施用毒品，足
    以戕害其身心，滋生其他犯罪，惡化治安，嚴重損及公益，
    且被告前曾犯施用毒品罪，業經觀察、勒戒、刑事判決執行
    完畢釋放，仍未戒斷其施用毒品之惡習，竟再為本件施用毒
    品犯行，顯見其不思悔改，而其施用毒品行為於本質上係屬
    自我戕害行為，反社會性之程度應屬較低，及其犯後坦承犯
    行態度尚稱良好等一切情狀，量處如主文所示之刑，以資懲
    儆。
據上論斷，應依刑事訴訟法第二百七十三條之一第一項、第二百
九十九條第一項前段，毒品危害防制條例第十條第一項、第二十
三條第二項，刑法第十一條前段、第四十七條第一項，判決如主
文。
本案經檢察官謝岳龍到庭執行職務。
中    華    民    國    97    年    5     月    16    日
                刑事第十五庭    法  官  劉  安  榕
以上正本證明與原本無異
如不服本判決應於送達後10日內敘明理由向本院提出上訴狀
                                書記官  陳  盈  真
中    華    民    國    97    年    5     月    20    日
附錄本案論罪科刑法條全文：
毒品危害防制條例第10條
施用第一級毒品者，處六月以上五年以下有期徒刑。
施用第二級毒品者，處三年以下有期徒刑。


司法院資訊處製作；財團法人民間司法改革基金會備份。
